# 请教陈版，总部大楼预计近三年内用于出租，可以计入投资性房地产吗

提问人：690331862 时间：2020-09-21 08:05:08
请教陈版，根据企业会计准则讲解2010“通常情况下，对企业持有以备经营出租的空置建筑物，如董事会或类似机构作出书面决议，明确表明将其用于经营租出且持有意图短期内不再发生变化的，即使尚未签定租赁协议，也应视为投资性房地产。“
对于“意图短期内不再发生变化”这句话，如果预计我们公司总部大楼预计近三年内用于出租，那大楼可以计入投资性房地产吗？

回答人：chenyiwei
如果只是预计将出租三年，三年后将收回自用（或者尚无明确的后续计划）的，则表明该项房地产的账面价值不是主要通过出租来回收的，并无长期用于出租的意图。在此情况下不建议作为投资性房地产，仍作为固定资产核算。